臺灣板橋地方法院交通事件裁定　　　　93年度交聲字第1790號
原處分機關　交通部公路總局臺北區監理所板橋監理站
異　議　人
即受處分人　甲○○
上列受處分人因違反道路交通管理處罰條例案件，不服原處分機
關於中華民國93年12月16日所為之處分（原處分案號：板監違字
第裁41-ABX333887號），聲明異議，本院裁定如下：
    主  文
異議駁回。
    理  由
一、本件原處分機關以受處分人即異議人甲○○於民國91年6 月
    29 日14 時15分許，駕駛車牌號碼為BGU-796 號之重型機車
    北向行駛於臺北市○○街，於行經有燈光號誌管制之泉州街
    、汀州路2 段交岔路口時，闖越紅燈而右轉汀州路2 段，為
    警攔停而製單舉發，惟異議人拒絕簽收，經警記明拒收事由
    後視為送達，嗣由原處分機關以異議人違反道路交通管理處
    罰條例第53條之規定，於93年12月16日以板監違字第裁41-A
    BX 333887 號裁處罰鍰新臺幣（下同）4,500 元，並依同條
    例第63條第1 項第3 款之規定記違規點數3 點。
二、異議人意旨略以伊並無上揭闖紅燈右轉之違規行為，轉彎時
    尚有其他直行車行駛，且警並未當場舉發，而係於距該交岔
    路口二、三百公尺處始由後方攔停，在此之前均無鳴笛示警
    ，復未能就所指闖紅燈行為舉證，伊因並未違規而拒絕收受
    舉發違反道路交通管理事件通知單，為此提起異議請求撤銷
    原處分云云。
三、按汽車駕駛人，行經有燈光號誌管制之交岔路口闖紅燈者，
    處新臺幣1,800 元以上，5,400 元以下罰鍰，汽車駕駛人並
    記違規點數3 點，道路交通管理處罰條例第53條、第63條第
    1 項第3 款分別定有明文。次按行為人有違反道路交通管理
    處罰條例之情形，經當場舉發者，應填製舉發通知單後交付
    該行為人簽名或蓋章收受之，拒絕簽章者，並記明其事由，
    視為已收受，違反道路交通管理事件統一裁罰基準及處理細
    則第11 條 第1 項第1 款亦規定甚明。
四、經查：
  (一)本件舉發機關即臺北市政府警察局中正第二分局廈門街派出
    所以受處分人即異議人甲○○於91年6 月29日14時15分許，
    駕駛車牌號碼為BGU-796 號之重型機車北向行駛於臺北市○
    ○街，於行經有燈光號誌管制之泉州街、汀州路2 段交岔路
    口時，有闖越紅燈而右轉汀州路2 段之違規行為，而攔停當
    場舉發，此有臺北市政府警察局北市警交大字第ABX333887
    號舉發違反道路交通管理事件通知單乙紙在卷可稽。而原處
    分機關據此以異議人違反道路交通管理處罰條例第53條之規
    定，於93年12月16日以板監違字第裁41-ABX 333887 號裁處
    罰鍰新臺幣（下同）4,500 元，並依同條例第63條第1 項第
    3 款之規定記違規點數3 點，此亦有交通部公路總局臺北區
    監理所板橋監理站板監違字第裁41-ABX333887 號 裁決書等
    存卷足據。又異議人受舉發之時雖拒絕簽收員警所開立之舉
    發通知單，然舉發員警已於其上記明「拒簽收」之事由，依
    前開道路交通管理事件統一裁罰基準及處理細則第11條第1
    項第1 款之規定，視為異議人已收受該違規通知單，本件舉
    發程序亦於法無違。
  (二)異議人雖否認有何違規行為，並以前開情詞置辯。惟異議人
    確於前開時、地有前揭之違規事實，業據證人即本件舉發之
    員警乙○○於本院審理中具結證述屬實，其證稱：「當天我
    在騎機車執巡邏勤務，行經泉州街南向北的方向，當時機車
    都在停等區等待紅燈，此時異議人的車從我右後方直走，紅
    燈沒有停直接右轉汀州路二段東向行使，由於他已經越過紅
    燈停止線，我並開警示燈鳴笛，跟隨之後在距離路口約30公
    尺將異議人欄停，告知他違規事由，並請他出示證件，從頭
    到尾被告並未表示意見，直到簽收紅單時，異議人才表示有
    意見，並且拒絕簽收，經我當場告訴他違規是由及應到案的
    日時處所之後就讓他離開。」等語，並提出現場相關位置圖
    及相片等資料為證。」（參本院本院94年1 月27日訊問筆錄
    ）。按交通警員製單舉發違反道路交通管理處罰條例所列之
    違規行為，係公務員基於職務上權力，依法就特定之具體事
    件所為具公法上效果之單方行政行為，基於公務員為公法上
    行為具有公信力之原則，該行政處分當可被推定為真正，本
    此公信原則，立法者乃賦予行政機關制定違反道路交通事件
    統一裁罰標準及處理細則，使執勤警員得當機處分以達其維
    護交通秩序、安全之行政目的。反之，若謂公務員一切行政
    行為均需預留證據以證其實，則國家行政勢必窒礙難行。查
    本件證人乙○○對異議人闖紅燈右轉之違規情形與攔停及舉
    發經過均能詳為陳述，細繹其證述內容並無前後矛盾或與事
    理不符而存有瑕疵之處，審酌其與異議人並無嫌隙，應無甘
    冒偽證罪刑責風險而設詞構陷異議人之理，堪信係據實以陳
    。至於證人乙○○於攔停時是否鳴笛或攔停之確實位置為何
    處，核均無礙於舉發之效力及證人乙○○在本院證述之證明
    力。則本件異議人既未能提出任何關於舉發不實之事證，復
    查無任何證據足資證明執勤員警有何捏造事實違法取締之不
    法情事，證人乙○○本於維護交通秩序、安全職責所為之舉
    發，自應受到合法、正確之推定，而得據以認定異議人上開
    違規之事實。
五、綜上所述，異議人所為置辯，尚無足採信，原處分機關據以
    依法處分，核無違誤，本件異議為無理由，應予駁回。
據上論斷，應依道路交通案件處理辦法第十九條，裁定如主文。
中　　華　　民　　國　　94　　年　　2 　　月　　24　　日
                  交通法庭  法　官  楊  博  欽
以上正本證明與原本無異
如不服本裁定應於送達後5日內向本院提出抗告狀
                            書記官　曾  美  滋
中　　華　　民　　國　　94　　年　　2 　　月　　24　　日
